【裁判字號】    97,消債更,1441
【裁判日期】    980327
【裁判案由】    聲請更生程序
【裁判全文】
臺灣高雄地方法院民事裁定          97年度消債更字第1441號
聲  請  人  甲○○
上列當事人聲請消費者債務清理事件，本院裁定如下：
    主  文
聲請人甲○○自中華民國九十八年三月二十七日下午四時起開始
更生程序。
命司法事務官進行本件更生程序。
    理  由
一、按債務人不能清償債務或有不能清償之虞者，得依本條例所
    定更生或清算程序，清理其債務；而法院開始更生程序之裁
    定，應載明其年、月、日、時，並即時發生效力。次按法院
    裁定開始更生或清算程序後，得命司法事務官進行更生或清
    算程序，必要時得選任律師、會計師或其他適當之自然人或
    法人一人為監督人或管理人。消費者債務清理條例第3 條、
    第45條第1 項、第16條第1 項分別定有明文。
二、聲請意旨略以：聲請人前因消費借貸、現金卡及信用卡契約
    ，致積欠無擔保債務合計新臺幣（下同）2,994,104 元。聲
    請人名下財產僅有汽車3 部，其中2 輛汽車已報廢，另1 輛
    汽車車齡已逾14年，剩餘價值有限。又聲請人現任職於加州
    旅館，每月薪資所得28,800元（據聲請人稱：從98年1 月起
    每月僅25,000元），如扣除其個人必要之生活費用，依聲請
    人之收入，實無法清償上述債務，故聲請人乃向最大債權銀
    行即台新國際商業銀行股份有限公司（下稱台新銀行）聲請
    進行債務協商，惟遭台新銀行以「未能接受顯足以負擔之還
    款方案」而協商不成立。綜上，在聲請人無擔保或無優先權
    之債務總額未逾1,200 萬元，復未經法院裁定開始清算程序
    或宣告破產之情形下，爰依法聲請更生等語。
三、經查：
  (一)聲請人前開主張，業據其提出財產及收入狀況說明書、債權
    人清冊、前置協商不成立通知書、95及96年度綜合所得稅各
    類所得資料清單、財產歸屬資料清單、勞工保險被保險人投
    保資料表、財團法人金融聯合徵信中心當事人綜合信用報告
    、戶籍謄本、薪資證明、房屋租賃契約書、法務部行政執行
    署高雄行政執行處執行命令等為證。
  (二)聲請人積欠之無擔保債務總額為2,994,104 元，又聲請人名
    下財產僅有汽車3 部，其中2 部已報廢，另1 部車齡已逾14
    年，所剩價值有限，此有聲請人提出之財產歸屬資料清單在
    卷。而聲請人所積欠之債務均為信用卡、現金卡及信用借款
    ，如依現今金融界實務，此類債務之利息均高逾週年利率15
    ％，若均以週年利率15％計算之結果，聲請人所積欠之無擔
    保債務每月之利息，即為37,426元（2,994,104 ×15％÷12
    ＝37 ,426） 。而聲請人現今每月薪資28,800元，如以內政
    部社會司所公布聲請人住所地即高雄縣97年度每人每月最低
    生活費用即9,829 元作為計算標準，聲請人之上開收入，於
    扣除必要之生活費用、房租後（28,800－9,829 －3,000 ＝
    15,971），實不足以支付前開每月應支付之利息，更遑論清
    償其所積欠之債務本金。又，縱然債權銀行願提供聲請人最
    優惠之清償條件，即每月一期，共180 期，零利率之方案予
    聲請人償還，聲請人每月應繳納之金額高達16,634元，亦超
    過其所能節餘之款項，是應可認聲請人已不能清償上揭債務
    ，本件復查無債務人有消費者債務清理條例第6 條第3 項、
    第8 條或第46條各款所定駁回更生聲請之事由存在，則債務
    人聲請更生，尚屬有據而應予准許，爰依上開規定命司法事
    務官進行本件更生程序，而裁定如主文所示。
四、依消費者債務清理條例第11條第1 項、第45條第1 項、第16
    條第1 項，裁定如主文。
中    華    民    國    98    年    3    月    27     日
              民事庭      法  官  蘇鳴東
以上正本係照原本作成。
本裁定已於98年3月27日下午4時公告。
本件不得抗告。
中    華    民    國    98    年    3    月    27     日
                          書記官  林誠桂
附表一：債權人清冊
┌──┬────────────┬────────┐
│編號│債權人（無擔保債務）    │金額（新臺幣）  │
├──┼────────────┼────────┤
│一  │中國信託商業銀行        │290,600元       │
├──┼────────────┼────────┤
│二  │日盛國際商業銀行        │214,241元       │
├──┼────────────┼────────┤
│三  │台新國際商業銀行        │1,215,386元     │
├──┼────────────┼────────┤
│四  │新光行銷股份有限公司    │111,791元       │
├──┼────────────┼────────┤
│五  │安泰商業銀行            │133,197元       │
├──┼────────────┼────────┤
│六  │美國運通信用卡公司      │130,653元       │
├──┼────────────┼────────┤
│七  │香港商上海匯豐銀行      │294,965元       │
├──┼────────────┼────────┤
│八  │高雄銀行                │76,396元        │
├──┼────────────┼────────┤
│九  │國泰世華銀行            │244,243元       │
├──┼────────────┼────────┤
│十  │金陽資產管理公司        │183,824元       │
├──┼────────────┼────────┤
│十一│慶豐商業銀行            │98,808元        │
├──┴────────────┼────────┤
│合               計           │2,994,104元     │
└───────────────┴────────┘


司法院資訊處製作；財團法人民間司法改革基金會備份。
